Inventaris van het archief van het Ministerie van Onderwijs, Cultuur en Wetenschap, Directie Financieel Economische Zaken (FEZ), (1920) 1968-2008
Nationaal Archief, Den Haag
- Taak, 2
  - Rijksbegrotingen, 2.1
    - Begrotingsjaren, 2.1.7
      - Begrotingsjaar 1992, 2.1.7.26
        - Algemeen 1992, 2.1.7.26.1
          - Stukken betreffende het behandelen van aangelegenheden met betrekking tot de voorbereiding, bijstelling en verantwoording van de begroting, 1990-1993; 1189-1201; 6 pakken en 7 omslagen
            - Rapportage ten behoeve van het maandstaatoverleg met betrekking tot de Miljoenennota 1992 1990-1991, 1191; pak
            - Begrotingsvoorbereiding 1991-, 1192; omslag
            - Tussenbalans inzake de invulling van de bezuinigingen 1991-, 1193; omslag
            - Vergaderstukken van het secretaris-generaal/Directoraat-generaal overleg (SG/DG-overleg) 1991-, 1194; omslag
            - Eerste en tweede suppletoire begroting 1992 1992-, 1195-1196
              - Eerste begroting 1992-, 1195; pak
              - Tweede begroting 1992-, 1196; pak
            - Het voorafgaand toezicht en toepassing van de 4/12-regeling in het kader van de Comptabiliteitswet 1992-, 1197; omslag
            - Voorjaarsnota 1992 1992-, 1198; omslag
            - Financieel jaarverslag en Slotwet 1992 1993-, 1199-1201
              - jan. - mrt. 1993-, 1199; pak
              - apr. - aug. 1993-, 1200; pak
              - okt. - nov. 1993-, 1201; pak
        - Organisatieonderdelen 1992, 2.1.7.26.2
          - Stukken betreffende begrotingsvoorstellen ten behoeve van de Informatiseringsbank, 1990-1991; 1202-1203; 2 pak
            - 1990 - 1991 apr. 1990-1991, 1202; pak
            - 1991 mei - nov. 1991-, 1203; pak
      - Begrotingsjaar 1993, 2.1.7.27
        - Algemeen 1993, 2.1.7.27.1
          - Stukken betreffende het behandelen van aangelegenheden met betrekking tot de voorbereiding, bijstelling en verantwoording van de begroting, 1992-1994; 1204-1240; 22 pakken en 15 omslagen
            - Aanbieding van de ontwerpbegroting aan het Ministerie van Financiën 1992-, 1204; omslag
            - Algemene begrotingsvoorbereiding 1992-, 1205; pak
            - Begrotingsbehandeling 1992-, 1206; pak
            - Begrotingsrapport 1992-, 1207; pak
            - Cumulatieve mutatieoverzichten begroting 1992-1997 1992-, 1208; pak
            - Hangpuntenbrief 1992-, 1209; omslag
            - Miljoenennota 1992-, 1210; pak
            - Nota's, memoranda en overzichten taakstellingen en invullingen 1992-, 1211; pak
            - Nota's van wijziging en aanvullende bezuinigingen 1992-, 1212-1213
              - jan. - nov. 10 1992-, 1212; pak
              - nov. 11 - 25 1992-, 1213; pak
            - Overleg secretaris-generaal en Directoraat-generaal 1992-, 1214; omslag
            - Overzicht taakstellingen en invullingen O en W 1992-, 1215; pak
            - Rapportage ten behoeve van het maandstaatoverleg ten behoeve van de Voorjaarsnota en de Miljoenennota 1992-, 1216; pak
            - Strategische begrotingsvoorbereiding 1992-, 1217; omslag
            - Vaststelling van loon- en prijscoderingen 1992-, 1218; omslag
            - Vergaderstukken van de Werkgroep Opstelling Scenario's Begrotingsvoorbereiding 1993 1992-, 1219; pak
            - Verwerking besluitvorming van de begrotingsvoorbereiding 1992-, 1220; omslag
            - Voorstellen ten behoeve van de Kaderbrief 1993 1992-, 1221; omslag
            - Amendementen en moties 1992-1993, 1222; omslag
            - Beantwoorden van Kamervragen 1992-1993, 1223-1228
              - Miljoenennota 1992-, 1223; omslag
              - Ontwerpbegroting 1992-1993, 1224-1228
                - feb. - okt. 22 1992-, 1224; pak
                - okt. 23 - 29 1992-, 1225; pak
                - okt. 27 1992-, 1226; pak
                - nov. - dec. 1992-, 1227; omslag
                - 1993-, 1228; pak
            - Evaluatie van de begrotingsvoorbereiding 1992-1993, 1229; pak
            - Het tot stand komen van de Augustusbrief 1992-1993, 1230; omslag
            - Totalenbrief 1992-1993, 1231; omslag
            - Eerste Suppletoire begroting 1993 1993-, 1232-1233
              - Deel 1 1993-, 1232; pak
              - Deel 2 1993-, 1233; pak
            - Najaarsnota 1993-, 1234; omslag
            - Tweede Suppletoire begroting 1993 1993-, 1235-1236
              - Deel 1 1993-, 1235; pak
              - Deel 2 1993-, 1236; pak
            - Voorjaarsnota 1993-, 1237; pak
            - Financieel jaarverslag en Slotwet 1993 1993-1994, 1238-1240
              - 1993 dec. - 1994 mrt. 1993-1994, 1238; pak
              - 1994 apr. 1994-, 1239; pak
              - 1994 okt. 1994-, 1240; omslag
        - Organisatieonderdelen 1993, 2.1.7.27.2
          - Stukken betreffende de Artikelsgewijze Toelichting Onderwijs en Wetenschappen door diverse organisatieonderdelen, 1992; 1241-1245; 5 pak
            - Centrale Financiële Instellingen (CFI) en Velddirectie Hoger Beroeps Onderwijs (HBO) 1992-, 1241; pak
            - Directie Studiefinancieringsbeleid (SFB), Directie Voorlichting, Bibliotheek en Internationale Betrekkingen (VBI) en Directie Wetenschappelijk Onderwijs (WO) 1992-, 1242; pak
            - Informatiseringsbank, Horizondirectie Onderzoek en Wetenschapsbeleid (OWB) en Velddirectie Primair Onderwijs (PO) 1992-, 1243; pak
            - Velddirectie Beroepsonderwijs en Volwasseneneducatie (BVE) 1992-, 1244; pak
            - Voortgezet Onderwijs 1992-, 1245; pak
          - Stukken betreffende het departementaal en interdepartementaal overleg over de wijziging van de artikelstructuur voor diverse directies, 1992-; 1246; omslag
      - Begrotingsjaar 1994, 2.1.7.28
        - Algemeen 1994, 2.1.7.28.1
          - Stukken betreffende het behandelen van aangelegenheden met betrekking tot de voorbereiding, bijstelling en verantwoording van de begroting, 1992-1995; 1247-1283; 20 pakken en 17 omslagen
            - Evaluatie begrotingsvoorbereiding 1992-1993, 1247; omslag
            - Rapportages ten behoeve van het maandstaatoverleg en de aansluittabellen van ontvangsten en uitgaven 1992-1993, 1248-1250
              - Over de periode 1992 sep. - dec. 1992-, 1248; pak
              - Over de periode 1993 jan. - apr. 1993-, 1249; pak
              - Over de periode 1993 mei - sep. 1993-, 1250; pak
            - Extern overleg 1992-1994, 1251; pak
            - Amendementen en moties 1993-, 1252; omslag
            - Beantwoorden van Kamervragen 1993-, 1253-1255
              - Eerste Kamervragen over de Ontwerpbegroting 1994 1993-, 1253; omslag
              - Kamervragen over de Miljoenennota 1994 1993-, 1254; omslag
              - Tweede Kamervragen over de Ontwerpbegroting 1994 1993-, 1255; omslag
            - Begrotingsbehandeling 1993-, 1256; pak
            - Begrotingsonderzoek 1993-, 1257; pak
            - Bezuinigingen, invulling van taakstellingen, samenstelling van de Staatsbalans en behandeling van wetsvoorstellen 1993-, 1258; omslag
            - Financieel kader voor de voorbereiding 1993-, 1259; omslag
            - Financiële bijdragen begrotingsrapporten 1993-, 1260-1265
              - Cumulatief mutatieoverzicht en definitieve stand van de begroting 1994 1993-, 1260; pak
              - Begrotingsrapport 1993-, 1261; pak
              - Begrotingsrapport 1993-, 1262; omslag
              - Begrotingsrapport 1993-, 1263; pak
              - Begrotingsrapport 1993-, 1264; pak
              - Begrotingsrapporten 1993-, 1265; pak
            - Hangpuntenbrief 1993-, 1266; omslag
            - Kaderbrief 1994 1993-, 1267; omslag
            - Memorie van Toelichting 1993-, 1268; omslag
            - Miljoenennota 1993-, 1269; pak
            - Nota's van wijziging 1993-, 1270; omslag
            - Ontwerpbegroting 1993-, 1271; pak
            - Richtlijnen FEZ 1993-, 1272; omslag
            - Totalenbrief 1993-, 1273; omslag
            - Vaststellen van functionele en economische coderingen voor artikelonderdelen 1993-, 1274; omslag
            - Vaststellen van loon- en prijscoderingen 1993-, 1275; pak
            - Voorafgaand toezicht en toepassing van de 4/12-regeling in het kader van de Comptabiliteitswet 1993-, 1276; omslag
            - Eerste Suppletoire begroting 1994 1994-, 1277; pak
            - Najaarsnota 1994-, 1278; pak
            - Voorjaarsnota 1994-, 1279; omslag
            - Tweede Suppletoire begroting 1994 1994-1995, 1280; pak
            - Financieel jaarverslag en Slotwet 1994 1995-, 1281-1283
              - jan. - mrt. 1995-, 1281; pak
              - apr. - aug. 1995-, 1282; pak
              - sep. - nov. 1995-, 1283; pak
        - Organisatieonderdelen 1994, 2.1.7.28.2
          - Stukken betreffende het departementaal overleg over de apparaatskostenbegroting voor diverse directies, 1993-; 1284; omslag
          - Stukken betreffende het departementaal overleg over de wijziging van de artikelstructuur van de begroting, 1993-; 1285; omslag
          - Stukken betreffende het overleg over de artikelsgewijze toelichtingen, 1993-; 1286-1290; 2 omslag en 3 pak
            - Aspectdirectie Studiefinancieringsbeleid (SFB) en de Ondersteunende Directie Voorlichting, Bibliotheek en Internationale Betrekkingen (VBI) 1993-, 1286; omslag
            - Hoofddirectie Centrale Financiën Instellingen (CFI) en de Velddirectie Hoger Beroepsonderwijs (HBO) 1993-, 1287; omslag
            - Horizondirectie Onderzoek en Wetenschapbeleid (OWB) en Velddirectie Primair Onderwijs (PO) 1993-, 1288; pak
            - Velddirectie Beroepsonderwijs en Volwasseneneducatie (BVE) 1993-, 1289; pak
            - Velddirecties Voortgezet Onderwijs (VO) en Wetenschappelijk Onderwijs (WO) 1993-, 1290; pak
      - Begrotingsjaar 1995, 2.1.7.29
        - Algemeen 1995, 2.1.7.29.1
          - Stukken betreffende het behandelen van aangelegenheden met betrekking tot de voorbereiding, bijstelling en verantwoording van de begroting, 1993-1995; 1291-1322; 14 pakken, 17 omslagen en 1 stuk
            - Aanvullende posten OC&W 1993-1994, 1291; omslag
            - Rapportages ten behoeve van het Maandstaatoverleg 1993-1994, 1292; pak
            - Richtlijnen van FEZ 1993-1994, 1293; omslag
            - Aansluittabel van de ontvangsten en uitgaven; Van Miljoenennota 1994 tot Miljoenennota 1995 1994-, 1294; pak
            - Algemene begrotingsvoorbereiding met de stand van zaken 1994-, 1295; omslag
            - Amendementen en moties 1994-, 1296; omslag
            - Beantwoorden van Kamervragen 1994-, 1297-1298
              - Miljoenennota 1994-, 1297; omslag
              - Ontwerpbegroting 1994-, 1298; omslag
            - Begrotingsbehandeling 1994-, 1299-1300
              - feb. - mrt. 1994-, 1299; pak
              - okt. 1994-, 1300; pak
            - Begrotingsonderzoek 1994-, 1301-1302
              - mrt. - okt. 21 1994-, 1301; pak
              - okt. 22 - nov. 1994-, 1302; pak
            - Bezwaar op de loonbijstelling 1994 met het oog op de begrotingsvoorbereiding 1995 1994-, 1303; omslag
            - Bijstelling van begrotingscijfers en meerjarenraming 1994-, 1304; omslag
            - Cumulatief mutatieoverzicht en definitieve stand van de begroting 1995 1994-, 1305; pak
            - Hangpuntenbrief 1995 1994-, 1306; omslag
            - Inschatting van het financieel kader 1994-, 1307; omslag
            - Memorie van Toelichting 1994-, 1308; pak
            - Miljoenennota 1994-, 1309; omslag
            - Nota's van wijziging 1994-, 1310; pak
            - Ontwerpbegroting 1994-, 1311; pak
            - Ontwikkelingssamenwerking 1994-, 1312; omslag
            - Overleg over de begrotingsombuigingen voor het beleidsterrein Cultuur 1994-, 1313; omslag
            - Overzicht van de risico's in de begroting (risicoanalyse) 1994-, 1314; stuk
            - SG/DG overleg 1994-, 1315; pak
            - Vaststelling van functionele en economische coderingen voor artikelonderdelen 1994-, 1316; omslag
            - Vaststelling van loon- en prijscoderingen 1994-, 1317; omslag
            - Voorstellen ten behoeve van de Kaderbrief 1995 1994-, 1318; omslag
            - Begrotingsrapporten 1994-1995, 1319; pak
            - Gecomprimeerde cumulatieve mutatieoverzichten 1994-1995, 1320; pak
            - Eerste Suppletoire begroting 1995-, 1321; pak
            - Tweede Suppletoire begroting 1995-, 1322; omslag
          - Voorjaarsnota 1995, 1994-1995; 1323; pak
          - Najaarsnota 1995, 1324; omslag
          - Financieel jaarverslag en Slotwet 1995, 1996-; 1325-1326; 2 pak
            - jan. - mrt. 1996-, 1325; pak
            - apr. - dec. 1996-, 1326; pak
        - Organisatieonderdelen 1995, 2.1.7.29.2
          - Stukken betreffende het overleg over de artikelsgewijze toelichtingen, 1994-1996; 1327-1333; 1 omslag en 6 pak
            - Aspectdirectie Studiefinancieringsbeleid (SFB) 1994-, 1327; omslag
            - Hoofddirectie Centrale Financiën Instellingen (CFI), Informatiseringsbank en Velddirectie Hoger Beroepsonderwijs (HBO) 1994-, 1328; pak
            - Tweede Suppletoire begroting 1996-, 1329; pak
            - Horizondirectie Onderzoek en Wetenschapsbeleid (OWB) en Velddirectie Primair Onderwijs (PO) 1994-, 1330; pak
            - Velddirectie Beroepsonderwijs Volwasseneneducatie (BVE) 1994-, 1331; pak
            - Velddirecties Voortgezet Onderwijs (VO) en Wetenschappelijk Onderwijs (WO) 1994-, 1332; pak
            - Eerste Suppletoire begroting 1996-, 1333; pak
      - Begrotingsjaar 1996, 2.1.7.30
        - Algemeen 1996, 2.1.7.30.1
          - Stukken betreffende het behandelen van aangelegenheden met betrekking tot de voorbereiding, bijstelling en verantwoording van de begroting, 1994-1997; 1334-1370; 15 pakken, 21 omslagen en 1 stuk
            - Overleg over het voorafgaand toezicht, de regeling en de openstelling van de begroting met betrekking tot de begrotingsuitvoering 1994-, 1334; omslag
            - Kamerstukken Begroting OC&W 1994-1995, 1335; pak
            - Memorie van Toelichting 1994-1995, 1336; omslag
            - Richtlijnen FEZ 1994-1995, 1337; omslag
            - Rapportages en aansluittabellen van de uitgaven 1994-1996, 1338-1340
              - 1994 - 1995 feb. 1994-1995, 1338; pak
              - 1995 mrt. - sep. 1995-, 1339; pak
              - Begrotingsrapporten 1995-1996, 1340; pak
            - Aanbiedingsbrief van de ontwerpbegroting 1996 1995-, 1341; omslag
            - Aandeel van Ontwikkelingssamenwerking in de begroting van OC&W 1995-, 1342; omslag
            - Aanvullende posten en begrotingsmutaties 1995-, 1343; omslag
            - Advies over het amendement Beinema en Van Dam en de motie Van Zuylen inzake de verhoging van middelen cultuurbeheer ten behoeve van monumentenzorg 1995-, 1344; stuk
            - Algemene begrotingsvoorbereiding 1995-, 1345; omslag
            - Apparaatskosten van het beleidsterrein Cultuur 1995-, 1346; omslag
            - Beantwoorden van Kamervragen 1995-, 1347-1348
              - Begroting 1995-, 1347; pak
              - Miljoenennota 1995-, 1348; pak
            - Begrotingsbehandeling 1995-, 1349; omslag
            - Begrotingsombuigingen voor het beleidsterrein Cultuur 1995-, 1350; pak
            - Begrotingsonderzoek 1995-, 1351-1352
              - 1995-, 1351; pak
              - 1995-, 1352; omslag
            - Cumulatieve mutatieoverzichten 1995-, 1353; pak
            - Financieel kader voor de voorbereiding 1995-, 1354; omslag
            - Financiële Overzichten Begrotingsrapport 1995-, 1355; pak
            - Kaderbrief problematiek 1995-, 1356; omslag
            - Nota's van wijziging 1995-, 1357; omslag
            - Overleg secretaris-generaal/Directoraat-generaal (SG/DG) 1995-, 1358; omslag
            - Stofkamgesprekken met diverse directies 1995-, 1359; pak
            - Totalenbrief 1995-, 1360; omslag
            - Vaststellen van functionele en economische coderingen voor artikelonderdelen 1995-, 1361; omslag
            - Vaststellen van loon- en prijscoderingen 1995-, 1362; omslag
            - Voorstellen ten behoeve van de Kaderbrief 1996 1995-, 1363; omslag
            - Voorstellen ten aanzien van de voorgestelde aanpassingen van de begrotingsregels 1995-1996, 1364; pak
            - Augustusbrief 1995-1997, 1365; omslag
            - Najaarsnota 1996 1996-, 1366; omslag
            - Voorjaarsnota 1996-, 1367; omslag
            - Financieel jaarverslag en Slotwet 1996 1997-, 1368-1370
              - 1997 feb. - apr. 04 1997-, 1368; pak
              - 1997 apr. 07 - juli 1997-, 1369; pak
              - 1997 aug. - sep. 1997-, 1370; pak
        - Organisatieonderdelen 1996, 2.1.7.30.2
          - Stukken betreffende het overleg over de artikelsgewijze toelichtingen, 1995-1996; 1371-1376; 5 omslag en 1 pak
            - Algemeen en Velddirectie Beroepsonderwijs en Volwasseneneducatie (BVE) 1995-, 1371; pak
            - Hoofddirectie Centrale Financiën Instellingen (CFI) en Directoraat-generaal voor Culturele Zaken (DGCZ) 1995-, 1372; omslag
            - Velddirectie Hoger Beroepsonderwijs (HBO), Directie Bestuur en Beleid (B en B) en Horizondirectie Onderzoek en Wetenschapsbeleid (OWB) 1995-, 1373; omslag
            - Velddirectie Primair Onderwijs (PO) en Aspectdirectie Studiefinancieringsbeleid (SFB) 1995-, 1374; omslag
            - Velddirectie Voortgezet Onderwijs (VO) en Horizondirectie Wetenschappelijk Onderwijs (WO) 1995-, 1375; omslag
            - Velddirectie Beroepsonderwijs en Volwasseneneducatie (BVE) 1996-, 1376; omslag
      - Begrotingsjaar 1997, 2.1.7.31
        - Algemeen 1997, 2.1.7.31.1
          - Stukken betreffende het behandelen van aangelegenheden met betrekking tot de voorbereiding, bijstelling en verantwoording van de begroting, 1995-2007; 1377-1410; 17 pakken en 16 omslagen
            - Interne Begrotingsrapporten (IBR) ten behoeve van de begroting 1997 1995-1996, 1377; pak
            - Kaderbrief 1995-1996, 1378; pak
            - Rapporten en aansluittabellen ten behoeve van de begroting 1997 1995-1996, 1379-1380
              - 1995 - 1996 feb. 1995-1996, 1379; pak
              - 1996 mrt. - juli 1996-, 1380; pak
            - Aanvullende posten en budgettair beeld van de begrotingsvoorbereiding 1997 1996-, 1381; pak
            - Algemene begrotingsvoorbereiding met de stand van zaken 1996-, 1382; omslag
            - Amendementen en moties 1996-, 1383; omslag
            - Artikelindeling met betrekking tot het beleidsterrein Internationale Samenwerking 1996-, 1384; omslag
            - Begrotingsombuigingen voor het beleidsterrein Cultuur 1996-, 1385; omslag
            - Begrotingsrapporten 1996-, 1386; pak
            - Concept begroting en het aanbieden van de begroting aan de Raad van State (RvS) 1996-, 1387; pak
            - Cumulatief mutatieoverzicht en definitieve stand Miljoenennota 1997 1996-, 1388; omslag
            - Financieel kader voor de voorbereiding 1996-, 1389; omslag
            - Memorie van Toelichting 1996-, 1390; omslag
            - Nota's van wijzigingen 1996-, 1391; omslag
            - Overleg secretaris-generaal/Directoraat-generaal (SG/DG) 1996-, 1392; omslag
            - Taakstelling en de aanvullende bezuinigingen 1996-, 1393; omslag
            - Totalenbrief 1996-, 1394; omslag
            - Vaststellen van functionele en economische coderingen voor artikelonderdelen 1996-, 1395; omslag
            - Vaststellen van loon- en prijscoderingen 1996-, 1396; pak
            - Beantwoorden van Kamervragen 1996-1997, 1397-1399
              - Begrotingsbehandeling 1996-, 1397-1398
                - feb. - okt. 15 1996-, 1397; pak
                - okt. 16 - 19 1996-, 1398; pak
              - Miljoenennota 1996-1997, 1399; omslag
            - Begrotingsonderzoek 1996-1997, 1400; omslag
            - Eerste suppletoire begroting 1997 1997-, 1401; omslag
            - Tweede suppletoire begroting 1997 1997-, 1402-1403
              - 1997 1997-, 1402; pak
              - 1997 1997-, 1403; pak
            - Financieel jaarverslag 1997 en Slotwet 1998-, 1404-1408
              - jan. 1998-, 1404; pak
              - feb. 1998-, 1405; pak
              - mrt. 1998-, 1406; pak
              - apr. 1998-, 1407; pak
              - Definitieve bijdrage aan Slotwet 1997 1998-, 1408; pak
            - Regeerakkoord 1997 1998-, 1409; omslag
            - Regeerakkoord 2007 2006-2007, 1410; pak
        - Organisatieonderdelen 1997, 2.1.7.31.2
          - Stukken betreffende het voorbereiden van de begroting, 1996-; 1411-1412; 1 omslag en 1 pak
            - Apparaatskosten van de Onderwijsraad 1996-, 1411; omslag
            - Artikelsgewijze toelichting van de diverse onderwijsdirecties 1996-, 1412; pak
      - Begrotingsjaar 1998, 2.1.7.32
        - Algemeen 1998, 2.1.7.32.1
          - Stukken betreffende het behandelen van aangelegenheden met betrekking tot de voorbereiding, bijstelling en verantwoording van de begroting, 1996-1999; 1413-1445; 19 pakken en 14 omslagen
            - Aansluittabellen van de uitgaven 1996-1997, 1413-1416
              - 1996 aug. - dec. 1996-, 1413; pak
              - 1997 jan. - feb. 1997-, 1414; pak
              - 1997 mrt. - mei 1997-, 1415; pak
              - 1997 juni - sep. 1997-, 1416; pak
            - Strategische begrotingsvoorbereiding 1998 1996-1997, 1417; omslag
            - Aanpassing van de artikelstructuur en de budgetstructuur 1997-, 1418; omslag
            - Aanvullende posten ten behoeve van de begrotingsvoorbereiding 1998 1997-, 1419; pak
            - Amendementen en moties 1997-, 1420; omslag
            - Artikelsgewijze toelichting op de begroting 1998 1997-, 1421; pak
            - Begrotingsbehandeling in de Tweede Kamer 1997-, 1422; omslag
            - Begrotingsonderzoek 1997-, 1423; omslag
            - Cumulatief mutatieoverzicht en definitieve stand van de Miljoenennota 1998 1997-, 1424; pak
            - Het tot stand komen van de Kaderbrief 1997-, 1425; omslag
            - Interne Begrotingsrapporten (IBR) van de begrotingsvoorbereiding 1998 1997-, 1426; pak
            - Kamervragen inzake de begroting 1998 1997-, 1427; pak
            - Memorie van Toelichting 1997-, 1428-1429
              - mei - aug. 20 1997-, 1428; pak
              - aug. 29 1997-, 1429; pak
            - Miljoenennota 1997-, 1430; pak
            - Nota van wijziging 1997-, 1431; omslag
            - Ontwerpbegroting 1997-, 1432; omslag
            - Overleg SG/DG (secretaris-generaal en directeuren-generaal) 1997-, 1433; omslag
            - Overzichten van het budgettair beeld van de begrotingsvoorbereiding 1998 1997-, 1434; pak
            - Vaststellen van loon- en prijscoderingen 1997-1998, 1435-1436
              - 1997-, 1435; omslag
              - 1998-, 1436; pak
            - Eerste suppletoire begroting 1998 1998-, 1437-1438
              - Algemeen 1998-, 1437; pak
              - Toelichting 1998-, 1438; pak
            - Financiële problematiek van de apparaatskosten 1998-, 1439; pak
            - Najaarsnota 1998-, 1440; omslag
            - Tweede suppletoire begroting 1998 1998-, 1441-1442
              - Algemeen 1998-, 1441; pak
              - Toelichting 1998-, 1442; pak
            - Voorafgaand toezicht, opheffing van de 4/12-regeling, Startnota 1998 en behandeling in de Tweede Kamer 1998-, 1443; pak
            - Voorjaarsnota 1998 1998-, 1444; omslag
            - Slotwet 1998 1998-1999, 1445; pak
        - Organisatieonderdelen 1998, 2.1.7.32.2
          - Stukken betreffende het overleg over de artikelsgewijze toelichtingen., 1997-; 1446-1447; 1 omslag en 1 pak
            - Directies Hoger Beroepsonderwijs (HBO) en Arbeidsvoorwaarden en Beroepskwaliteit (AB) 1997-, 1446; omslag
            - Directies Onderzoek en Wetenschapbeleid (OWB), Primair Onderwijs (PO) en Personeel en Organisatie (P en O) 1997-, 1447; pak